> A circuit is needed to realize the transfer function listed below.
>
>- Design the circuit using two OP AMPs.
>- Design the circuit using only one OP AMP.
>- Design the circuit using no OP AMPs.
>
> **In all cases, scale the circuit so that all parts use practical values.**

$$
T_v(s) = \pm \frac{(s+125)\cdot(s+500)}{(s+250)\cdot(s+1000)}
$$

```{r,echo=FALSE}
library("freqr")
bodeplot(fr = c(0, 7), 
n = c(1, 625, 62500), 
d = c(1, 1250,250000))
```

Det at: 
Poler: 
$$
p_1 = -250 \quad p_2 = -1000
$$

Nulpunkter:
$$
z_1 = -125 \quad z_2 = -500
$$

```{r, echo = FALSE}
expr <- function(s) (+(s+125)*(s+500))/((s+250)*(s+1000))
x_zero <- c(-125,-500)
y_zero <- c(0,0)
x_pole <- c(-250,-1000)
y_pole <- c(0,0)
pole_zero_plot(x_zero, y_zero, x_pole, y_pole, 1200,expr,0.03,0.00005)
```




Bemærkelses værdigt er det vel at nulpunkterne ligger i en faktor $\frac{1}{2}$.

Omskrivning giver:

$$
T_v(s)= \pm \frac{s^2+625s+62500}{s^2+1250s+250000}
$$

$$
T_v(s)=\pm \frac{s+625+\frac{62500}{s}}{s+1250+\frac{250000}{s}}
$$

#### Spændingsdeler 

Vi har ved en std. spændingsdeler: 
$$
V_2(s) = V_1(s) \cdot \frac{Z_2}{Z_1+Z_2}
$$

Hvor: 
$$
Z_1 = s+625+\frac{62500}{s} \quad Z_2 = s+1250+\frac{250000}{s} - s+625+\frac{62500}{s} 
$$

$$
Z_2 = \frac{312500}{s}+1875
$$



Dette giver at kredsløbet ville kunne bygges af flg: 

$$
Z_1 = 1H + 625\Omega + \frac{1}{62500}F = 1H + 625\Omega + 16µF \quad Z_2 = \frac{1}{312500}+1875\Omega = 3.2µF + 1875\Omega
$$


$$
R_1 = 625 \Omega \quad
R_2 = 1875 \Omega \quad
C_1 = 16µF \quad 
C_2 = 3.2µF \quad
L_1 = 1H
$$

**Normal værdier... $L_1 = 1mH$**

$$
R_1 = 62.5\Omega \quad
R_2 = 187.5 \Omega \quad
C_1 = 160µF \quad 
C_2 = 32µF \quad
L_1 = 100mH
$$





#### Single OP-AMP.

##### Non inverter: 
$$
V_2(s) = V_1(s) \cdot \frac{Z_1+Z_2}{Z_2}
$$

Hvor den interessante del er : 

$$
\frac{Z_1+Z_2}{Z_2}
$$

Derfor: 
$$
\frac{Z_1+Z_2}{Z_2} = \pm \frac{(s+125)\cdot(s+500)}{(s+250)\cdot(s+1000)}
$$

$$
\frac{Z_1+Z_2}{Z_2} = \pm \frac{s+625+\frac{62500}{s}}{s+1250+\frac{250000}{s}}
$$


##### Inverterende:

$$
V_2(s) = V_1(s) \cdot (-\frac{Z_2}{Z_1})
$$
Dette giver: 

$$
\frac{-Z_2}{Z_1} = \pm \frac{s+625+\frac{62500}{s}}{s+1250+\frac{250000}{s}}
$$

$$
Z_2 = -(s + 625 + \frac{1}{62500}) =-(1H + 625 \Omega + 16µF)
$$

$$
Z_1 = s + 1250 + \frac{1}{250000} - Z_2= 2H + 1875 \Omega + 20µF
$$

#### Dual OP-AMP.

