### C.1

Graf givet:

```{r,  echo = FALSE}
stepplot(
  (exp(-0.5*t)),
5)
```

Funktion der er plottet er : $$f(t) = e^{-\frac{1}{2} t} u(t) $$

Det giver den invLP:
$$\mathcal{L}^{-1} \{f(t)\} \quad F(s) =  \frac{2}{2s+1} $$
Som har polen: $p_1 = -\frac{1}{2}$

```{r, echo = FALSE}
x_zero <- c()
y_zero <- c()
x_pole <- c(-0.5)
y_pole <- c(-0)
pole_zero_plot(x_zero, y_zero, x_pole, y_pole, 5)
bodeplot(fr = c(-3,3),
        n = c(0,2),
        d = c(2,1))
```

### C.2

Graf givet:

```{r,  echo = FALSE}
stepplot(
  (sin(t)),
5)
```

Funktion der er plottet er : $$f(t) =\sin(t) u(t) $$

Det giver den invLP:
$$\mathcal{L}^{-1} \{f(t)\} \quad F(s) =  \frac{1}{s^2+1^2} $$
Som har polerne: $p = \pm j$

```{r, echo = FALSE}
x_zero <- c()
y_zero <- c()
x_pole <- c(-0,0)
y_pole <- c(1,-1)
pole_zero_plot(x_zero, y_zero, x_pole, y_pole, 5)
bodeplot(fr = c(-3,3),
        n = c(0,1),
        d = c(1,1))

```

### C.3

Graf givet:

```{r,  echo = FALSE}
stepplot(
  (exp(-0.5*t)*sin(t)),
5)
```

Funktion der er plottet er : $$f(t) =e^{-0.5t} \sin(t) u(t) $$

Det giver den invLP:
$$\mathcal{L}^{-1} \{f(t)\} \quad F(s) =  \frac{4}{4s^2+4s+5}$$
$$ 4\frac{1}{4s^2+4s+5}$$
Dette giver polerne:
$$ P = -\frac{1}{2} \pm j $$

```{r, echo = FALSE}
x_zero <- c()
y_zero <- c()
x_pole <- c(-0.5,-0.5)
y_pole <- c(1,-1)
pole_zero_plot(x_zero, y_zero, x_pole, y_pole, 2)
bodeplot(fr = c(-1,1),
        n = c(0,4),
        d = c(4,4,5))
```

### C.4

Graf givet:

```{r,  echo = FALSE}

stepplot(
  (-exp(-4*t)+1),
2)
```

Funktion der er plottet er : $$f(t) =e^{-0.5t} \sin(t) u(t) $$

Det giver den invLP:
$$\mathcal{L}^{-1} \{f(t)\} \quad F(s) =  \frac{4}{4s^2+4s+5}$$
$$ 4\frac{1}{4s^2+4s+5}$$
Dette giver polerne:
$$ P = -\frac{1}{2} \pm j $$

```{r, echo = FALSE}
x_zero <- c()
y_zero <- c()
x_pole <- c(-0.5,-0.5)
y_pole <- c(1,-1)
pole_zero_plot(x_zero, y_zero, x_pole, y_pole, 2)
bodeplot(fr = c(-1,1),
        n = c(0,4),
        d = c(4,4,5))
```

### C.5

Funktion der er plottet er : $$f(t) =e^{-0.25t} \cdot (-\cos(t)) u(t) $$

Det giver den invLP:
$$ \frac{4}{4s^2+4s+5}$$
$$ 4\frac{1}{4s^2+4s+5}$$
Dette giver polerne:
$$ P = -\frac{1}{2} \pm j $$

```{r, echo = FALSE,out.height=c('33%', '33%', '33%'), fig.show='hold'}

stepplot(
  (exp(-0.25*t)*(-cos(t)) +1),
10)

x_zero <- c()
y_zero <- c()
x_pole <- c(-0.5,-0.5)
y_pole <- c(1,-1)
pole_zero_plot(x_zero, y_zero, x_pole, y_pole, 2)
bodeplot(fr = c(-1,1),
        n = c(0,4),
        d = c(4,4,5))
```


### C.6

Funktion der er plottet ½f(t) = e^{-0.25t} \cdot (-\cos(t)) u(t) $$

Derfor:
$$\mathcal{L}^{-1} \{f(t)\} \quad F(s) = \frac{4}{4s^2+4s+5}$$
$$ F(s) =  4\frac{1}{4s^2+4s+5}$$
Dette giver polerne:
$$ P = -\frac{1}{2} \pm j $$

```{r, echo = FALSE,out.height=c('33%', '33%', '33%'), fig.show='hold'}

stepplot(
  (exp(-0.25*t)*(-cos(t)) +1),
10)

x_zero <- c()
y_zero <- c()
x_pole <- c(-0.5,-0.5)
y_pole <- c(1,-1)
pole_zero_plot(x_zero, y_zero, x_pole, y_pole, 2)
bodeplot(fr = c(-1,1),
        n = c(0,4),
        d = c(4,4,5))
```

