#### C.1

Graf givet:

```{r,  echo = FALSE}
stepplot(
  (exp(-0.5*t)),
5)
abline(h=0.37)

```

Funktion der er plottet er : $$f(t) = e^{-\frac{1}{2} t} u(t) $$

Det giver den invLP:
$$\mathcal{L}^{-1} \{f(t)\} \quad F(s) =  \frac{2}{2s+1} $$
Som har polen: $p_1 = -\frac{1}{2}$

```{r, echo = FALSE}
expr <- function(s) 2/(2*s+1)
x_zero <- c()
y_zero <- c()
x_pole <- c(-0.5)
y_pole <- c(-0)
pole_zero_plot(x_zero, y_zero, x_pole, y_pole, 5,expr)
bodeplot(fr = c(-3,3),
        n = c(0,2),
        d = c(2,1))
```

#### C.2

Graf givet:

```{r,  echo = FALSE}

stepplot(
  (sin(t)),
5)

```

Funktion der er plottet er : $f(t) =\sin(t) u(t)$

Det er en udæmpet sinusidalkurve vil polerne ligge ud fra vinkelfrekvensen. Her aflæst som værende $\omega = 1$.

Det giver den invLP:
$$\mathcal{L}^{-1} \{f(t)\} \quad F(s) =  \frac{1}{s^2+1^2} $$
Som har polerne: $p = \pm j$

```{r, echo = FALSE}

expr <- function(s) 1/(s^2+1)
x_zero <- c()
y_zero <- c()
x_pole <- c(-0,0)
y_pole <- c(1,-1)
pole_zero_plot(x_zero, y_zero, x_pole, y_pole, 5,expr)
bodeplot(fr = c(-3,3),
        n = c(0,1),
        d = c(1,1))
```

#### C.3

Graf givet:

```{r,  echo = FALSE}
stepplot(
  (exp(-0.5*t)*sin(t)),
5)
```

Funktion der er plottet er : $$f(t) =e^{-0.5t} \sin(t) u(t) $$
Det er en dæmpet sinusidalkurve vil polerne ligge ud fra vinkelfrekvensen og dæmpningen. Her aflæst som værende $\omega = 1$.

Det giver den invLP:
$$\mathcal{L}^{-1} \{f(t)\} \quad F(s) =  \frac{4}{4s^2+4s+5}$$
$$ 4\frac{1}{4s^2+4s+5}$$
Dette giver polerne:
$$ P = -\frac{1}{2} \pm j $$

```{r, echo = FALSE}
expr <- function(s) 4/(4*s^2+4*s+5)
x_zero <- c()
y_zero <- c()
x_pole <- c(-0.5,-0.5)
y_pole <- c(1,-1)
pole_zero_plot(x_zero, y_zero, x_pole, y_pole, 2,expr)
bodeplot(fr = c(-1,1),
        n = c(0,4),
        d = c(4,4,5))
```

#### C.4

Graf givet:

```{r,  echo = FALSE}

stepplot(
  (-exp(-3*t)+1),2)
  abline(h=0.63)
  abline(v=0.33)
  ```


Funktion der er plottet er : $f(t) =-e^{-3t} + 1$

$-3t$ findes ved: 

$$
f_{3db} = v_{SS} \cdot 63\% 
$$

$f_{3db}$ aflæses på grafens første akse, og indikere den tidskonstanten $\tau$: 

$$\tau = \frac{1}{3}$$

Ud fra dette kan følgende opskrives:
$$
p = -\frac{1}{\tau} = -\left(\frac{1}{3}\right)^{-1} = -3
$$

Det giver den invLP:
$$\mathcal{L}^{-1} \{f(t)\} \quad F(s) =  \frac{1}{(s+3)} = \frac{1}{s} - \frac{1}{s+3}$$
Dette giver polerne:
$$ p_1 = -3 \quad p_2 = 0 $$

```{r, echo = FALSE}
expr <- function(s) 3/(s*(s+3))
x_zero <- c()
y_zero <- c()
x_pole <- c(-3,0)
y_pole <- c(0,0)
pole_zero_plot(x_zero, y_zero, x_pole, y_pole, 4,expr)
bodeplot(fr = c(-1,1),
        n = c(0,3),
        d = c(1,3,0))
```

#### C.5

Funktion der er plottet er : $$f(t) =e^{-0.2t} \cdot (-\cos(t)) u(t) $$
 
Det giver den invLP:
$$ \frac{-25s}{25s^2+10s+26}-\frac{5}{25s^2+10s+26}$$
Dette giver polerne:
$$ p = -\frac{1}{2} \pm j $$
og nulpunkterne:
$$ z = 0 $$

```{r, echo = FALSE,out.height=c('33%', '33%', '33%'), fig.show='hold'}
expr <- function(s) (-5*(5*s+1))/(25*s^2+10*s+26)
x_zero <- c(0)
y_zero <- c(0)
x_pole <- c(-1/5,-1/5)
y_pole <- c(1,-1)
pole_zero_plot(x_zero, y_zero, x_pole, y_pole, 2,expr,40)
bodeplot(fr = c(-1,1),
        n = c(-25,-5),
        d = c(25,10,26))
```

